臺灣板橋地方法院刑事判決　　　　　　　94年度訴字第1880號
公　訴　人　臺灣板橋地方法院檢察署檢察官
被　　　告　甲○○
上列被告因違反毒品危害防制條例案件，經檢察官提起公訴（94
年度毒偵字第2509號），被告於準備程序進行中先就被訴事實為
有罪之陳述，經告知簡式審判程序之旨，並聽取當事人之意見後
，本院合議庭裁定由受命法官獨任進行簡式審判程序，茲判決如
下：
    主  文
甲○○施用第一級毒品，處有期徒刑拾月。
    事  實
一、甲○○前曾涉犯過失致死、違反前麻醉藥品管理條例、違反
    毒品危害防制條例、違反動產擔保交易法等案件（於本件均
    不構成累犯），其中於民國（下同）87年間，因施用毒品案
    件，經本院以87年度毒聲字第1974號裁定送勒戒處所觀察、
    勒戒後，認有繼續施用毒品之傾向，再經本院以88年度毒聲
    字第1313號裁定令入戒治處所施以強制戒治1 年，嗣因其成
    效經評定為合格，經檢察官報請本院以88年度毒聲字第4002
    號裁定停止戒治，所餘戒治期間付保護管束，惟因於保護管
    束期間內，違反保護管束情節重大，經本院以89年度毒聲字
    第471 號裁定撤銷停止戒治，再令入戒治處所施以強制戒治
    ，並於90年12月4 日期滿執行完畢，經臺灣板橋地方法院檢
    察署檢察官於91年1 月7 日以91年度戒毒偵字第14號為不起
    訴處分確定，惟於91年間，復因施用毒品案件，經本院以93
    年度訴緝字第113 號刑事判決處有期徒刑7 月（施用第一級
    毒品）、3 月（施用第二級毒品），並定其應執行刑為有期
    徒刑8 月確定，詎猶不知悔改，復基於施用第一級毒品之犯
    意，於94年1 月11日上午10時許（起訴書誤載為「94年1 月
    11日為警採尿前26小時），在雲林縣臺西鄉舊泉村之不詳友
    人住處（起訴書誤載為「不詳處所」），以將第一級毒品海
    洛因摻入香煙燃燒再吸食所產生煙霧之方式，施用第一級毒
    品海洛因1 次，嗣於94年1 月11日下午2 時5 分許，為警在
    雲林縣臺西鄉○○路108 號查獲。
二、案經雲林縣政府警察局臺西分局移送臺灣雲林地方法院檢察
    署檢察官呈請臺灣高等法院檢察署檢察長令轉臺灣板橋地方
    法院檢察署檢察官偵查起訴，再由本院合議庭裁定進行簡式
    審判程序審理。
   理  由
一、按本件被告甲○○所犯為死刑、無期徒刑、最輕本刑為三年
    以上有期徒刑以外之罪，其於準備程序進行中先就被訴事實
    為有罪之陳述，經告知簡式審判程序之旨，並聽取其與公訴
    人之意見後，本院合議庭認宜由受命法官獨任進行簡式審判
    程序，爰依刑事訴訟法第273 條之1 第1 項規定，裁定進行
    簡式審判程序，合先敘明。
二、上揭犯罪事實，業據被告甲○○於本院準備程序中及審理時
    坦承不諱，且其為警察查獲後所採集之尿液，經送往詮昕科
    技股份有限公司遞以EIA 酵素免疫分析法初步檢驗、GC/MS
    氣相層析質譜儀確認檢驗結果，均呈現嗎啡陽性反應，有該
    公司94年2 月5 日出具之濫用藥物尿液檢驗報告附卷可稽，
    堪信被告上開自白確與事實相符。次查，被告前於87年間因
    施用毒品案件，經本院以87年度毒聲字第1974號裁定送勒戒
    處所觀察、勒戒後，認有繼續施用毒品之傾向，再經本院以
    88年度毒聲字第1313號裁定令入戒治處所施以強制戒治1 年
    ，嗣因其成效經評定為合格，經檢察官報請本院以88年度毒
    聲字第4002號裁定停止戒治，所餘戒治期間付保護管束，惟
    因於保護管束期間內，違反保護管束情節重大，經本院以89
    年度毒聲字第471 號裁定撤銷停止戒治，再令入戒治處所施
    以強制戒治，並於90年12月4 日期滿執行完畢，經臺灣板橋
    地方法院檢察署檢察官於91年1 月7 日以91年度戒毒偵字第
    14號為不起訴處分確定等節，有前揭案件之不起訴處分書、
    臺灣板橋地方法院檢察署刑案資料查註紀錄表及臺灣高等法
    院被告前案紀錄表各1 份在卷足憑，堪認被告確係於前經觀
    察、勒戒及強制戒治執行完畢釋放後5 年內，再犯本件施用
    第一級毒品犯行，核與毒品危害防制條例第23條第2 項規定
    相符，自應依法論科。
三、核被告所為，係犯毒品危害防制條例第10條第1 項之施用第
    一級毒品罪；其施用前、後持有第一級毒品海洛因之低度行
    為，應為其施用之高度行為所吸收，不另論罪。爰審酌被告
    前經觀察、勒戒及強制戒治執行完畢，仍未戒斷其施用毒品
    惡習，並參酌其素行狀況（如事實欄所載之前科情形，有臺
    灣高等法院被告前案紀錄表在卷可參）、犯罪動機、目的、
    手段、所生戕害其身心情形及犯罪後坦承犯行態度良好等一
    切情狀，量處如主文所示之刑，以資懲儆。至公訴蒞庭檢察
    官雖對被告具體求處有期徒刑1 年之刑罰，惟本院衡酌本案
    被告犯罪情節，暨參酌其前案科刑情形及犯罪後態度等項，
    認倘對被告科處有期徒刑1 年之刑罰，稍嫌過重，爰仍妥適
    量處如主文所示之刑，附此敘明。
四、如事實欄所載之香煙，雖被告自承係其所有供施用第一級毒
    品海洛因所用之物，惟該等物品均已遭被告丟棄滅失一節，
    業據被告陳明在卷，本院復查又無其他積極事證足資證明該
    香煙目前仍然存在，爰不予宣告沒收，附此敘明。
據上論斷，應依刑事訴訟法第273 條之1 第1 項、第299 條第1
項前段，毒品危害防制條例第10條第1 項，刑法第11條前段，判
決如主文。
本案經檢察官陳銘祥到庭執行職務。
中　　華　　民　　國　　94　　年　　10　　月　　31　　日
                  刑事第六庭  法　官  王屏夏
以上正本證明與原本無異。
如不服本判決，應於判決送達後10日內向本院提出上訴狀。
                              書記官　楊璧華
中　　華　　民　　國　　94　　年　　10　　月　　31　　日
附錄本案論罪科刑法條全文：
毒品危害防制條例第10條：
施用第一級毒品者，處 6 月以上 5 年以下有期徒刑。
施用第二級毒品者，處 3 年以下有期徒刑。
